【裁判字號】    92,訴,1095
【裁判日期】    920812
【裁判案由】    槍砲彈藥刀械管制
【裁判全文】
臺灣板橋地方法院刑事判決                        九十二年度訴字第一九五號
    公  訴  人  臺灣板橋地方法院檢察署檢察官
    被      告  乙○○
    指定辯護人  甲○公設辯護人湯明純
右列被告因槍砲彈藥刀械管制案件，經檢察官提起公訴（九十二年度偵字第一九二五
號），甲○判決如左：
    主  文
乙○○未經許可製造其他可發射子彈具有殺傷力之改造槍枝，累犯，處有期徒刑參年
陸月，併科罰金新臺幣壹拾萬元，罰金部分如易服勞役，以銀元參佰元即新臺幣玖佰
元折算壹日。扣案之仿貝瑞塔九０改造手槍壹支（槍枝管制編號：00000000
00、含彈匣壹個）、右輪掌心雷手槍壹支（槍枝管制編號：0000000000
）、改造槍管半成品壹支、砂輪機壹台、鑽孔機壹台、研磨針壹盒（共拾支）、銼刀
貳支，均沒收。
    事  實
一、乙○○曾有侵占、妨害自由、違反麻醉藥品管理條例、藥事法、竊盜等前科，最
    近一次係因毒品危害防制條例案件，於八十九年二月二十四日經甲○判處有期徒
    刑五月確定，並於九十年六月五日執行完畢，猶不知悔改，竟於九十一年十二月
    五日晚上二十三時許起，在台北縣板橋市○○路三四八號二樓（起訴書漏載二樓
    ）其向不知情之陳瑞木借住之房間內，使用其於不詳處所購得之砂輪機、鑽孔機
    、研磨針、銼刀等工具，將其於九十一年十一月間至台北縣板橋市○○路某模型
    店購得之模型槍枝，以更換自己製造之金屬槍管或車通槍管及轉輪彈倉內阻鐵等
    方式，接續製造成為可發射子彈具有殺傷力之仿貝瑞塔九０改造手槍及右輪掌心
    雷手槍各一支。嗣於九十二年一月八日上午十一時二十分許，為警持甲○簽發之
    搜索票於上址查獲乙○○，並在上址扣得前開具殺傷力之仿貝瑞塔九０改造手槍
    一支（含彈匣一個）、改造槍管半成品一支、砂輪機一台、鑽孔機一台、研磨針
    一盒（共十支）、銼刀二支，嗣並主動帶同警員至該住處外放置之桌子下方起獲
    前開具有殺傷力之右輪掌心雷手槍一支。
二、案經台北縣政府警察局海山分局報請臺灣板橋地方法院檢察署檢察官偵查起訴。
    理  由
一、右開事實，業據被告乙○○於警詢、檢察官偵查及甲○審理時均坦承不諱，並經
    證人陳瑞木於警詢時證述屬實，復有查獲被告之現場及改造槍枝照片七幀，及仿
    貝瑞塔九０改造手槍（含彈匣一個）一支、右輪掌心雷手槍一支、改造槍管半成
    品一支、砂輪機一台、鑽孔機一台、研磨針一盒（共十支）、銼刀二支等物扣案
    可資佐證。又前開仿貝瑞塔九０改造手槍及右輪掌心雷手槍各一支，經送請內政
    部警政署刑事警察局鑑驗結果，該仿貝瑞塔九０改造手槍一支（槍枝管制編號：
    0000000000），認係由仿Beretta廠半自動手槍製造之金屬玩具手槍
    ，更換土造金屬槍管改成而成之改造手槍，機械性能良好，可擊發適用子彈，認
    具殺傷力；另右輪掌心雷手槍一支（槍枝管制編號：0000000000），
    認係由仿轉輪手槍製造之金屬玩具手槍，車通槍管轉輪彈倉內阻鐵改成而成之改
    造手槍，機械性能良好，可擊發適用子彈，認具殺傷力等情，有該局九十二年三
    月二十七日刑鑑字第０九二０００六九二四號槍彈鑑定書一紙附卷足稽。是以，
    本件事證明確，被告犯行洵堪認定。
二、核被告乙○○所為，係犯槍砲彈藥刀械管制條例第十一條第一項之未經許可製造
    可發射子彈具有殺傷力之槍枝罪。又被告先自製金屬槍管，進而組裝於原有槍枝
    結構而改製槍枝，其製造槍管之行為為改造槍枝之部分行為，不另論罪；又其製
    造後之持有槍枝行為，亦為製造階段之高度行為所吸收，亦不另予論罪。被告本
    於單一犯意，接續改製槍枝二支，為接續犯，僅論以一未經許可製造可發射子彈
    具有殺傷力之改造槍枝罪為足。再查被告有如事實欄所載之論罪科刑執行情形，
    有台灣高等法院被告全國前案紀錄表一件在卷可憑，其於五年內再犯有期徒刑以
    上之本罪，為累犯，應依法加重其刑。而被告為警查獲後，於警詢及偵審中均自
    白其製造並持有改造槍枝，並主動供述並帶同警員至查獲處外之其他地點起獲另
    一支改造之具有殺傷力之右輪掌心雷手槍等情，已據警訊筆錄內所明載，爰依同
    條例第十八條第四項前段之規定減輕其刑，並先加後減之。爰審酌被告有多次前
    科紀錄、素行不佳，犯罪之動機、目的、手段、製造具有殺傷力槍枝對社會治安
    之危害頗大及犯罪後尚知坦承犯行之態度等一切情狀，量處如主文所示之刑，並
    就併科罰金部分諭知易服勞役之折算標準，以資懲儆。至扣案之仿貝瑞塔九０改
    造手槍一支（槍枝管制編號：0000000000、含彈匣一個）、右輪掌心
    雷手槍一支（槍枝管制編號：0000000000）均為違禁物，不問屬於犯
    人與否，應依刑法第三十八條第一項第一款之規定併為沒收之諭知；另改造槍管
    半成品一支、砂輪機一台、鑽孔機一台、研磨針一盒（共十支）、銼刀二支，均
    為被告所有預備供犯罪所用或供犯罪所用之物，業經被告供明在卷，應均依刑法
    第三十八條第一項第二款之規定宣告沒收之。
據上論斷，應依刑事訴訟法第二百九十九條第一項前段，槍砲彈藥刀械管制條例第十
一條第一項、第十八條第四項前段，刑法第十一條前段、第四十七條、第四十二條第
二項、第三十八條第一項第一款、第二款，罰金罰鍰提高標準條例第二條，現行法規
所定貨幣單位折算新臺幣條例第二條，判決如主文。
本案經檢察官侯靜雯到庭執行職務。
中      華      民      國    九十二    年      八      月     十二     日
                                  臺灣板橋地方法院刑事第二庭
                                          法  官  崔玲琦
右正本證明與原本無異。
如不服本判決，應於判決送達後十日內向甲○提出上訴狀 (應附繕本) ，上訴於
臺灣高等法院。
                                          書記官  陳金鳳
中      華      民      國    九十二    年      八      月      十三    日
附錄本案論罪科刑所用法條全文：
槍砲彈藥刀械管制條例第十一條
未經許可，製造、販賣或運輸第四條第一項第一款所稱其他可發射金屬或子彈具有殺
傷力之各式槍砲者，處五年以上有期徒刑，併科新臺幣一千萬元以下罰金。
未經許可，轉讓、出租或出借前項所列槍砲者，處三年以上十年以下有期徒刑，併科
新臺幣七百萬元以下罰金。
意圖供自己或他人犯罪之用，而犯前二項之罪者，處無期徒刑或七年以上有期徒刑，
併科新臺幣一千萬元以下罰金。
未經許可，持有、寄藏或意圖販賣而陳列第一項所列槍砲者，處一年以上七年以下有
期徒刑，併科新臺幣七百萬元以下罰金。
第一項至第三項之未遂犯罰之。


司法院資訊處製作；財團法人民間司法改革基金會備份。
